【裁判字號】    97,交聲更,7
【裁判日期】    971217
【裁判案由】    違反道路交通管理處罰條例聲明異議
【裁判全文】
臺灣新竹地方法院交通事件裁定         97年度交聲更字第7號
原處分機關  交通部公路總局新竹區監理所
異  議  人  乙○○
即受處分人
上列異議人因違反道路交通管理處罰條例案件，對於交通部公路
總局新竹區監理所民國96年12月10日所為之竹監自字第裁50-E00
000000號違反道路交通管理事件裁決書，聲明異議，經本院於97
年3 月31日以97年度交聲字第54號裁定後，異議人不服提出抗告
，經臺灣高等法院於97年7月18日以97年度交抗字第478號裁定撤
銷發回本院，本院裁定如下：
    主  文
異議駁回。
    理  由
一、按受處分人，不服第 8條主管機關所為之處罰，得於接到裁
    決書之翌日起20日內，向管轄地方法院聲明異議，又交通法
    庭認為聲明異議無理由者，應以裁定駁回之，道路交通管理
    處罰條例第87條第1 項、道路交通案件處理辦法第19條分別
    定有明文。次按，汽車駕駛人，拒絕接受酒精濃度測試檢定
    者，處新臺幣（下同）60,000元罰鍰，並當場移置保管該汽
    車及吊銷該駕駛執照。又汽車駕駛人曾依第35條第4 項前段
    規定吊銷駕駛執照者，3 年內不得考領駕駛執照，道路交通
    管理處罰條例第35條第4項前段、第67條第2項前段，分別亦
    有明文。
二、原處分機關處分意旨略以：聲明異議人即受處分人乙○○於
    民國96年12月9日16時14分許，駕駛車牌號碼1400-PJ號自用
    小客車行經臺15線，因酒後駕車為新竹縣警察局保安隊警員
    甲○○攔停，掣開竹縣警交字第E00000000 號舉發違反道路
    交通管理事件通知單，舉發其因「酒後駕車，拒絕酒測」，
    有違反道路交通管理處罰條例第35條第4 項之違規。嗣異議
    人於前揭通知單所載應到案期限內到案，原處分機關即交通
    部公路總局新竹區監理所乃據以於96年12月10日以竹監自字
    第裁50-E00000000號裁決書裁處異議人罰鍰60,000元並吊銷
    駕駛執照3年。
三、聲明異議意旨略以：異議人因不諳法律，原要接受酒測，卻
    聽信保安隊隊員甲○○建議同行友人開立拒絕酒測為對異議
    人最有利之選擇等語，故拒絕酒測。然異議人於次日繳納罰
    金時始知拒絕酒測不僅要罰款60,000元，尚須吊銷駕照3 年
    ，與林警員說法不一致，而異議人乃以駕駛大貨車為業，吊
    銷駕照3 年對異議人家庭造成極嚴重影響，影響一家生計，
    為此請求撤銷原處分等語。
四、經查：
(一)、異議人於舉發時、地有飲酒後駕車並拒絕接受酒精測試之檢
    定之事實，為異議人所不否認，且有證人甲○○、黃素美及
    張美玉於本院訊問時之證述可佐，是異議人確有拒絕接受酒
    精濃度測試檢定之違規事實，應可認定。
(二)、至異議人雖辯稱係因聽信舉發員警甲○○錯誤告知拒絕酒測
    對異議人較有利等語始拒絕酒測云云，惟證人即填掣本件違
    規舉發通知單之新竹縣警察局保安隊警員甲○○到庭具結證
    稱：「（有無跟當事人建議說拒絕酒測只要罰60,000元和吊
    扣1 年駕照，如果酒測的話會罰更多等語？）沒有，正常我
    們都會和當事人宣達拒絕酒測要罰60,000元和吊扣3 年駕照
    ，當時當事人的太太和1 位女性朋友在場」等語，參以證人
    甲○○係經具結後始為上開證述，當無甘冒受偽證罪之追訴
    處罰，而為與事實不符之虛偽陳述之理，況且證人與異議人
    互不相識，亦無仇隙，應無設詞構陷誣指異議人之可能及必
    要，是以證人甲○○前揭所為證述內容，確為實情，堪以採
    信。是異議人所辯與證人甲○○所述不符，尚無可採。且倘
    異議人所述為真，然異議人於本院訊問時亦自承：「（雖然
    有人這樣建議你，最後還是你自己選擇拒絕酒測的？）是的
    ，是我自己選擇的」、「（有無人逼迫你？）沒有」、「（
    最後是你自己決定簽名的？）是的，而且是警察建議我們這
    樣做的，警察是跟我的太太和老闆娘宣導，警察都沒有告訴
    我拒絕酒測或接受酒測的相關法律關係」等語。是異議人拒
    絕接受酒測乃係出於其自由意志之選擇，異議人所辯尚難採
    為對異議人有利之認定。
(三)、另關於舉發員警甲○○於執行勤務過程中是否有行政疏失，
    本院已發函請新竹縣政府保安隊調查，惟舉發員警是否有行
    政疏失，與異議人上開違規事項應受行政罰究屬二事，異議
    人執為異議之理由，亦無足採。
(四)、綜上，原處分機關對異議人之前揭違規行為，依道路交通管
    理處罰條例第35條第4 項及違反道路交通管理事件統一裁罰
    基準表之規定，裁處罰鍰60,000元，並依違反道路交通管理
    處罰條例67條第2項吊銷駕駛執照，3年內不得考領駕駛執照
    ，核無違誤，本件異議為無理由，應予駁回。
五、據上論斷，應依道路交通案件處理辦法第19條、裁定如主文
    。
中    華    民    國    97    年    12    月    17    日
                  交通法庭法  官  楊數盈
以上正本證明與原本無異。
如不服本裁定應於送達後5日內向本院提出抗告狀。
                          書記官  謝國聖
中    華    民    國    97    年    12    月    17    日


司法院資訊處製作；財團法人民間司法改革基金會備份。
